# 是否作为关联交易披露

提问人：ro_hu 时间：2013-12-12 11:32:31
背景介绍：B公司为A公司控股子公司，C公司为B公司的核心供应商（B公司超过50%存货向C公司采购）小T与老T为兄弟关系，小T为C公司小股东（持股比例为10%）且担任C公司法人代表；老T为B公司小股东（持股比例30%）。 问题：某会计师事务所对A公司进行年度财务报表审计，B公司与C公司的采购业务是否要作为关联交易在A公司合并口径的审计报告中披露，若披露，遵循的是企业会计准则中的哪个条款？

回答人：chenyiwei
从你说的情况看，我理解如果没有其他需考虑的特殊问题，仅仅根据此处主帖中提供的信息，A的合并报表层面可以不把B与C之间的采购披露为关联交易。因为：小T为C公司小股东并担任C的法定代表人，对C有重大影响；老T为B公司小股东且对B有重大影响，老T和小T属于关系密切的家庭成员（兄弟关系）。在此情况下，兄弟二人都只能对其投资或任职的公司起到重大影响，且兄弟关系并非直系亲属，存在一致行动关系的可能性较小。参照《讲解 2010 》关于同受一方重大影响的两个企业之间不构成关联方的论断，本案例中的B（以及A）和C之间不存在关联方关系。